臺灣臺北地方法院裁定
111年度北秩字第238號
移送機關    臺北市政府警察局中正第一分局

被移送人    周○○（真實姓名、年籍、住址如附件對照表）
法定代理人  周○宏（真實姓名、年籍、住址如附件對照表）
            謝○樺（真實姓名、年籍、住址如附件對照表）
上列被移送人因違反社會秩序維護法案件，經移送機關於民國11
1年10月3日以北市警中正一分刑字第1113010352號移送書移送審
理，本院裁定如下：
　　主　　　文
周○○無正當理由攜帶具有殺傷力之器械，處罰鍰新臺幣壹仟元，
並於處罰執行完畢後，責由其法定代理人加以管教。
扣案之彈簧刀壹把，沒入。
　　事實及理由
一、被移送人周○○為民國00年0月出生，於移送書所載之行為時
    （111年9月8日）未滿18歲，依兒童及少年福利與權益保障
    法第69條第2項規定，不得揭露足以識別其身分之資訊，先
    予敘明。
二、被移送人於下列時、地有違反社會秩序維護法之行為：
　㈠時間：111年9月8日上午10時36分許。
　㈡地點：臺北市○○區○○○路0段000巷0號（本院安檢門）。
　㈢行為：員警於上揭時、地獲報有民眾攜帶刀械，到場後查獲
    被移送人持有彈簧刀1把。
三、上開事實，有下列之事證證明屬實：
　㈠被移送人於警詢時之供述。
　㈡臺北市政府警察局中正第一分局扣押筆錄、扣案物品目錄表
    、收據、照片。
　㈢扣案之彈簧刀1把。
四、查本案查扣之彈簧刀，依其照片所示係屬金屬材質、質地堅
    硬，刀鋒部分明顯可見甚為鋒利，顯屬具有殺傷力之器械。
    本件被移送人雖辯稱係防身之用云云，惟扣案之彈簧刀殺傷
    力甚強，常有危害於一般安全情形，被移送人以防身為辯，
    尚難認屬正當理由，其前開辯解自不足採信。是被移送人上
    開違序之事實，足堪認定。爰審酌被移送人為94年8月出生
    ，為14歲以上未滿18歲之人，得依同法第9條第1項第1款規
    定減輕處罰，及其違犯情節及智識等一切情狀，量處如主文
    第1項所示之罰鍰，並於處罰執行完畢後，依同法第9條第2
    項規定，責由其法定代理人加以管教。扣案之彈簧刀1把，
    係被移送人供違反社會秩序維護法行為所用之物，且為被移
    送人周○○所有，爰依社會秩序維護法第22條第3項前段沒入
    之。
五、依社會秩序維護法第45條第1項、第63條第1項第1款、第22
    條第3項、第9條第1項第1款、第2項，裁定如主文。
中　　華　　民　　國　　111 　年　　12　　月　　13　　日
　　　　　　　　　臺灣臺北地方法院臺北簡易庭
　　　　　　　　　　　　　　　法　官　蔡玉雪
以上正本係照原本作成。
如不服本裁定，得於裁定書送達之翌日起五日內，以書狀敘述理
由，向本庭提起抗告。
中　　華　　民　　國　　111 　年　　12　　月　　13　　日
　　　　　　　　　　　　　　　書記官　陳黎諭